Config:
  hfst:
    Gen: ../../../src/generator-gt-norm.hfst
    Morph: ../../../src/analyser-gt-norm.hfst
  xerox:
    Gen: ../../../src/generator-gt-norm.xfst
    Morph: ../../../src/analyser-gt-norm.xfst
    App: lookup

Tests:

  Noun - guolle: # -even with CG and jVH
    guolle+N+Sg+Nom: guolle
    guolle+N+Sg+Gen: guole
    guolle+N+Sg+Acc: guolev
    guolle+N+Sg+Ill: guolláj
    guolle+N+Sg+Ine: guolen
    guolle+N+Sg+Ela: guolest
    guolle+N+Sg+Com: [gulijn, gulijna]
    guolle+N+Pl+Nom: guole
    guolle+N+Pl+Gen: gulij
    guolle+N+Pl+Acc: gulijd
    guolle+N+Pl+Ill: gulijda
    guolle+N+Pl+Ine: gulijn
    guolle+N+Pl+Ela: gulijst
    guolle+N+Pl+Com: gulij
    guolle+N+Ess: guollen

    guolle+N+Der/Dim+N+Sg+Nom: guolátj
    guolle+N+Der/Dim+N+Sg+Gen: guolátja
    guolle+N+Der/Dim+N+Sg+Acc: guolátjav
    guolle+N+Der/Dim+N+Sg+Ill: guolátjij
    guolle+N+Der/Dim+N+Sg+Ine: guolátjin
    guolle+N+Der/Dim+N+Sg+Ela: guolátjist
    guolle+N+Der/Dim+N+Sg+Com: guolátjijn
    guolle+N+Der/Dim+N+Pl+Nom: guolátja
    guolle+N+Der/Dim+N+Pl+Gen: guolátjij
    guolle+N+Der/Dim+N+Pl+Acc: guolátjijd
    guolle+N+Der/Dim+N+Pl+Ill: guolátjijda
    guolle+N+Der/Dim+N+Pl+Ine: guolátjijn
    guolle+N+Der/Dim+N+Pl+Ela: guolátjijst
    guolle+N+Der/Dim+N+Pl+Com: guolátjij
    guolle+N+Der/Dim+N+Ess: guolátjin
 
 